【裁判字號】    89,交易,517
【裁判日期】    890919
【裁判案由】    過失傷害
【裁判全文】
臺灣臺南地方法院刑事判決                        八十九年度交易字第五一七號
    公  訴  人  臺灣台南地方法院檢察署檢察官
    被      告  乙○○
右列被告因過失傷害案件，經檢察官提起公訴（八十九年度偵字第七六七八號），本
院判決如左：
    主  文
乙○○因過失傷害人，處拘役伍拾日，如易科罰金，以佰元折算壹日。
    事  實
一、乙○○於民國（下同）八十九年一月十七日凌晨五時四十分許，駕駛車牌號碼Ｔ
    Ｂ－六０三三號自用小客車（搭載楊張麗英），沿臺南市○○路，由西往東方向
    行駛，本應注意汽車行駛至交岔路口應遵守燈光號誌之指示行及汽車行駛至設有
    閃光紅燈之交岔路口，應減速接近，先停止於交岔路口前，讓幹道車優先通行後
    ，認為安全時，方得續行之規定，而依當時天候、路況等情形，又無不能注意之
    情事，竟疏於注意及此，以高速通過上開岔路口，適甲○○駕駛車牌號碼Ｄ二－
    八二四八號自小客車（車上搭載丙○○、戊○○、丁○○三人），由北往南方向
    ，沿安吉路方向行駛欲通過該交岔路口，亦疏未注意汽車行駛至設有閃光黃燈交
    岔路口，應減速接近，注意安全，小心通過之規定，亦貿然以高速行經該交岔路
    口，而與乙○○所駕駛之車輛發生碰撞，造成甲○○受有「額頭及胸部擦傷」、
    丙○○受有「上唇撕裂傷、鼻腔撕裂傷」、戊○○受有「頭部受傷併左頜骨疼痛
    」、丁○○受有「背部挫傷」之傷害。乙○○於肇事後留在現場，在警員到達肇
    事現場尚不知車輛之駕駛人而為詢問時，主動向警員表明其為肇事車輛之駕駛，
    並接受裁判。
二、案經甲○○、丙○○、戊○○、丁○○訴由台南市警察局第三分局報請台灣台南
    地方法院檢察署檢察官偵查起訴。
    理  由
一、訊據被告乙○○對於右揭時地駕車肇事之事實固供認不諱，惟矢口否認有過失犯
    行，辯稱：伊當時有停在交岔路口等幹線道車先行，結果甲○○以高速行駛，是
    他超速閃避不及才撞到伊車子，伊並無過失云云。經查，右揭事實業據告訴人四
    人於警訊及偵查中指訴在卷，且告訴人指訴之情節亦相符合，並有道路交通事故
    調查報告表一紙及現場照片九幀附卷足資佐證。又告訴人甲○○、丙○○、戊○○、丁○○確因本件車禍致分別受有如事實欄所載之傷害，亦有診斷證明書四份
    附卷可稽。被告雖指稱對方之過失為本件肇事之因素云云，唯按「汽車行駛至交
    岔路口應遵守燈光號誌之指示。」「閃光紅燈表示停車再開，車輛應減速接近，
    先停止於交岔路口前，讓幹道車優先通行後認為安全時，方得續行」，道路交通
    安全規則第一百零二條第一項第一款及道路交通標誌標線號誌設置規則第二百十
    一條第一項第二款分別定有明文，被告領有駕駛執照，對上開交通安全規則難諉
    為不知，本件肇事地點為有號誌之交岔路口，限速為五十公里，有道路交通事故
    調查報告表一紙附卷可憑，被告乙○○所行駛之台南市○○路為支線道，號誌為
    閃光紅燈；告訴人甲○○行駛之安吉路為東西向快速道路乃幹線道，號誌為閃光
    黃燈，亦分別載明於前揭道路交通事故調查報告表，被告及告訴人甲○○於右揭
    時地駕駛車輛，雖當時為清晨五時四十分許，惟該路段有路燈照明，此有現場照
    片在卷足參，其照明之光線應已充足，且肇事地點之道路為柏油路面，並無障礙
    、道路筆直、視距良好等情形下，並無不能注意上開規定之情事，被告及甲○○
    竟疏未注意及此，被告未停止於交岔路口前（依卷附道路交通事故調查報告表所
    示碎片位置，本件車禍之撞擊點係在安吉路北向南車道之外側快車道上），讓幹
    線道車先行；告訴人甲○○未減速接近（依照一般公路汽車煞車距離、行車速度
    對照表，甲○○左前煞車痕為三十七點六公尺，右前煞車痕達四十五點三公尺，
    有道路交通事故調查報告表在卷可按，縱以較短之煞車痕計算，其行車速度也已
    超過時速八十公里以上），以致肇事，被告及告訴人甲○○二人之行車均有過失
    甚明，且同為肇事原因，被告辯稱無過失云云，委無足採。雖告訴人甲○○於本
    件事故之發生，亦有過失，已如前述，惟既與被告之過失併合而為肇事之原因，
    被告自亦難免其過失之責，又其過失行為與告訴人四人受傷間復有因果關係，從
    而本件事證已臻明確，被告過失之犯行，洵堪認定。另被告在警員尚不知肇事人
    而為詢問時，主動向警員表明其為肇事車輛之駕駛等事實，亦有警員所製作之警
    訊筆錄在卷可證。
二、查被告乙○○因過失致告訴人四人受傷，核其所為，係犯刑法第二百八十四條第
    一項之過失傷害罪。被告以一駕車失當行為，致告訴人甲○○、丙○○、戊○○
    、丁○○等人分別受傷，係一行為觸犯數罪名之想像競合犯，應從一重之過失傷
    害罪處斷。被告肇事後，於警員到場處理，尚不知犯罪嫌疑人而為詢問時，主動
    向警員自首，表明為肇事車輛之駕駛人，並接受裁判，符合自首之要件，應依刑
    法第六十二條之規定減輕其刑。爰審酌被告之品行、過失之程度、告訴人甲○○
    應同負肇事責任、告訴人分別所受之傷害，被告在肇事後未能與告訴人達成民事
    上之和解及其他一切情狀，量處如主文所示之刑，並諭知易科罰金之折算標準，
    以資懲儆。
據上論斷應依刑事訴訟法第二百九十九條第一項前段，刑法第二百八十四條第一項，
第四十一條、第五十五條，第六十二條、罰金罰鍰提高標準條例第一條前段，第二條
，判決如主文。
本案經檢察官柯怡玲到庭執行職務。
中    華    民    國      八十九      年      九      月      十九      日
                                臺灣臺南地方法院交通法庭
                                    法  官  黃  光  進
右正本證明與原本無異。
如不服本判決，應於判決送達後十日內向本院提出上訴狀( 應附繕本 )。
                                    書記官    黃  富  煜
中    華    民    國      八十九      年      九      月                日
附錄本案論罪科刑法條全文
刑法第二百八十四條第一項：
因過失傷害人者，處六月以下有期徒刑、拘役或五百元以下罰金，致重傷者，處一年
以下有期徒刑、拘役或五百元以下罰金。


司法院資訊處製作；財團法人民間司法改革基金會備份。
